臺灣高等法院高雄分院刑事判決　　　　　　　　　　九十一年度交上訴字第六六號
　　　上　訴　人
　　　即　被　告　乙○○
右上訴人因公共危險案件，不服臺灣高雄地方法院九十一年度交訴字第六二號中華民
國九十一年五月三十一日第一審判決（聲請簡易判決處刑案號：臺灣高雄地方法院檢
察署九十年度偵字第一四二五八號，該院高雄簡易庭認本案不宜以簡易判決處刑，改
依通常程序審理），提起上訴，本院判決如左：
      主      文
上訴駁回。
      事      實
一、乙○○明知其於民國九十年七月二十六日下午六時許，在高雄市○○區○○路一
    七三巷一弄一號（原審誤載為一六七號）住處，飲用台灣啤酒及米酒各一瓶後，
    已影響其駕駛汽車之控制力及注意力，而無法安全駕駛動力交通工具，詎乙○○
    仍駕駛車牌號碼ＹＨ—九七五０號自小客車一部，沿高雄市○○區○○路由南向
    北方向行駛，嗣於同日晚上七時三十許，途經該路與二苓路口時，其本應注意車
    前狀況，並隨時採取必要之安全措施，而依當時天候良好及路面平坦並無坑洞等
    ，亦無不能注意之情事，詎乙○○因飲酒後已無法安全駕駛動力交通工具，且疏
    未注意，於右轉進入二苓路口時，逆向衝入對向車道，乙○○所駕駛之自小客車
    車頭左前方，因而正面撞擊適由對向而來，由甲○○所騎乘之車牌號碼ＹＶＣ—
    八０二號輕型機車一部，甲○○之身體因強大撞擊力而彈向該路口一家機車店前
    方，致其因此受有頭部外傷、左肩挫傷併顏面血腫及左大腳趾骨折之傷害（傷害
    部分業據甲○○撤回告訴），而該部牌照號碼ＹＶＣ—八０二號輕型機車則卡在
    乙○○所駕駛之自小客車車頭底下，且乙○○所駕駛該部自小客車因遭強烈撞擊
    ，致該部自小客車之車頭前方保險桿連同車牌均掉落現場，此時，乙○○明知其
    已肇事，甲○○並因此倒地受傷，詎乙○○竟另行基於肇事逃逸之故意，並未下
    車對甲○○採取必要救護措施，仍駕駛該部自小客車拖行甲○○前揭機車長達五
    十六點六公尺後，逃離現場。嗣經路人報案後，經警方到場處理時，依乙○○前
    揭掉落之車牌號碼，循線在高雄市○○區○○路與店北路口當場查獲仍駕駛該部
    自小客車之乙○○，經警方對乙○○做酒精測試之結果，其呼氣之酒精濃度含量
    已高達每公升一點三二毫克，因而查知上情。
二、案經被害人甲○○訴由高雄市政府警察局小港分局報告台灣高雄地方法院檢察署
    檢察官聲請簡易判決處刑，惟原審法院高雄簡易庭認本案不宜以簡易判決處刑，
    移送原審法院改通常訴訟程序審理。
      理      由
一、訊據上訴人即被告乙○○固坦承有於右揭時地飲酒後仍駕駛自小客車之犯行，惟
    矢口否認有何右揭肇事逃逸之故意，辯稱：我當日駕駛自小客車行經該處時，並
    不知道有撞到人，是後來有一位年輕人跟我說我撞倒人了，我才知道等語。
二、經查：
（一）被告如何駕駛ＹＨ—九七五０號自小客車行經高雄市○○區○○路與二苓路口
      時，逆向衝入對向車道，因而正面撞擊適由對向而來，由告訴人甲○○所騎乘
      之車牌號碼ＹＶＣ—八０二號輕型機車一部，告訴人之身體因受到強大之撞擊
      力，因而彈向該路口一家機車店前方，因此受有頭部外傷、左肩挫傷併顏面血
      腫及左大腳趾骨折之傷害，而該部車牌號碼ＹＶＣ—八０二號之輕型機車，則
      卡在被告所駕駛之自小客車車頭底下，且被告所駕駛該部自小客車因遭強烈撞
      擊，致該部自小客車之車頭前方保險桿連同車牌均掉落現場，而被告並未下車
      對告訴人採取必要之救護措施，仍駕駛該部自小客車拖行告訴人前揭機車長達
      五十六點六公尺後，逃離現場之事實，業據告訴人於警訊、偵查及原審審理中
      均指訴明確，復有告訴人提出受有前述傷害之小港醫院診斷證明書二紙在偵查
      卷第十五頁、第十六頁可憑，且被告經警方為酒精測試結果，其呼氣之酒精濃
      度含量已高達每公升一點三二毫克，有被告之酒精測試單一紙在警訊卷第五頁
      可查；被告為警查獲時，經警方為測試觀察之結果，確有駛入對向車道之異常
      駕駛行為、操控力欠佳、腳步不穩、訊問過程含糊不清及多話等情形，亦有刑
      法第一百八十五條之三案件測試觀察紀錄表一紙在警訊卷第七頁可參，此外，
      案發現場情形，復有交通事故談話紀錄表二紙、測繪道路交通事故現場草圖一
      紙、舉發違反道路交通管理事件通知單二紙及案發現場照片八張在警訊卷第三
      頁至第十二頁可資佐證。
（二）被告於肇事後，告訴人之身體因受撞擊而彈出機車外，且被告之自小客車車頭
      前方保險桿連同車牌均已掉落，顯見撞擊當時力道必定相當巨大，且被告駕駛
      自小客車尚拖行告訴人機車長達五十六點六公尺，按理，該部自小客車之車頭
      當時有機車卡在前方車頭底下，被告應無法順利駕駛自小客車，且應有相當大
      雜音出現，是被告主觀上豈有不知其已經肇事之理？況被告於警訊及偵查中亦
      不否認其當時感覺有撞到東西等語（見警訊卷第一頁背面、偵查卷第七頁），
      足見被告應明知其已肇事，告訴人並已倒地受傷，被告卻仍駕駛該部自小客車
      逃離現場，其主觀上應有肇事逃逸之故意甚明。
（三）被告雖於本院調查中辯稱：我第一次被測試酒精濃度應為每公升零點三二毫克
      ，有警訊筆錄可證云云。然被告被警方查獲當時經酒精測試結果，其呼氣濃度
      高達每公升一點三二毫克，有被告之酒精測試單一紙在警訊卷第五頁可憑，被
      告之警訊筆錄雖原記載「經警方向你進行酒精吹氣測定值為零點三二毫克／公
      克，你有無意見？」，但又該改為「一點三二毫克／公克」，可見此應係警方
      之誤寫所致，被告並無二次酒測之紀錄，且依據卷內資料被告於九十年七月二
      十六日二時十二十三分酒測結果酒精濃度為每公升一點三二毫克，並非每公升
      零點三二毫克，已逾每公升零點五五毫克以上，其肇事率為一般正常人之十倍
      ，應認為已達不能安全駕車之標準，此業經法務部八十八年五月十八日以法八
      八檢字第００一六六九號函告週知，再參以被告前揭逆向駕駛等異常駕駛行為
      ，足認被告於駕車當時，已達不能安全駕駛動力交通工具之程度。
（四）綜上所述，足見被告前揭所辯，僅係事後卸責之詞，不足採信。本件事證明確
      ，被告右揭服用酒類不能安全駕駛動力交通工具而駕駛及肇事逃逸之犯行，均
      堪認定。
三、被告飲酒酒精測試結果已超出安全駕駛之標準後仍駕駛自小客車，核被告該部分
    所為，係犯刑法第一百八十五條之三之服用酒類不能安全駕駛動力交通工具而駕
    駛罪；被告前述肇事後未下車照護告訴人而逃離現場，核被告部分該犯行，係犯
    同法第一百八十五條之四之駕駛動力交通工具肇事致人受傷而逃逸罪。被告所犯
    前開二罪，犯意各別，罪名互異，行為亦殊，應予分論併罰。
四、原審以被告罪證明確，因予適用刑法第一百八十五條之三、第一百八十五條之四
    、第五十一條第五款、罰金罰鍰提高標準條例第一條前段（原審贅引）之規定，
    並審酌被告酒精測試濃度已高達每公升一點三二毫克，濃度甚高，且肇事後卻逃
    離現場，置受傷之告訴人於不顧，惡性非輕，犯後仍飾詞卸責，顯見被告仍不知
    悔悟，惟念及被告事後已賠償告訴人之損失，而與告訴人達成和解，有和解書一
    紙在偵查卷第十七頁可憑，及告訴人所受傷勢與其他一切情狀，分別量處有期徒
    刑三月、八月，並定應執行刑為有期徒刑十月，認事用法核無違誤，所處之刑亦
    屬適當。被告上訴意旨，以量刑過重為由，指摘原判決不當，為無理由，應予駁
    回。被告雖請求宣告緩刑，然本院審酌被告酒醉之程度甚為嚴重，其猶駕車，危
    及人民生命、身體安全之保障，且其肇事後仍逃逸，顯示其對人命之藐視，其之
    行為對社會所造成之危險性甚大，故不宜宣告緩刑，併此敘明。
據上論斷，應依刑事訴訟法第三百六十八條，判決如主文。
本案經檢察官方娜蓉到庭執行職務。
中    華    民    國      九十一      年      九      月     四   日
                              臺灣高等法院高雄分院刑事第二庭
                                  審判長法官  林正雄
                                        法官  黃仁松
                                        法官  黃壽燕
右正本證明與原本無異。
被告被訴肇事逃逸部分如不服本判決應於收受本判決後十日內向本院提出上訴書狀，
其未述上訴理由者，並得於提起上訴後十日內向本院補提理由書狀（均須按他造當
事人之人數附繕本)「切勿逕送上級法院」。
其餘不得上訴。
                                      書記官  黃富美
中    華    民    國      九十一      年      九      月     四   日
附錄本判決論罪科刑法條：
刑法第一百八十五條之三
  服用毒品、麻醉藥品、酒類或其他相類之物，不能安全駕駛動力交通工具而駕駛
  者，處一年以下有期徒刑、拘役或三萬元以下罰金。
刑法第一百八十五條之四
  駕駛動力交通工具肇事，致人死傷而逃逸者，處六月以上五年以下有期徒刑。
